臺灣新北地方法院刑事判決
110年度侵訴字第126號
公  訴  人  臺灣新北地方檢察署檢察官
被      告  朱得見


上列被告因妨害性自主案件，經檢察官提起公訴（110年度偵字
第33652號），本院判決如下：
    主  文
甲○○意圖性騷擾，乘人不及抗拒而為觸摸其胸部之行為，處有期
徒刑貳月，如易科罰金，以新臺幣壹仟元折算壹日。
    事  實
一、甲○○為代號AD000-H110245號之成年女子（真實姓名年籍詳卷
    ，下稱A女）任職於華○公司（公司名稱詳卷）之保全組長。
    其於民國110年1月17日晚間7時許，在新北市板橋區上班處所
    之卸貨休息區（上班處所詳卷），見A女與男友乙○○（真實姓
    名詳卷）用餐聊天之際，竟意圖性騷擾，乘A女不及抗拒之
    際，突然以右手肘靠在A女左側肩膀上，同時以右手掌觸摸A
    女胸部，以此方式對Ａ女為性騷擾行為得逞。
二、案經A女訴由新北市政府警察局海山分局報告臺灣新北地方檢
    察署檢察官偵查起訴。
    理  由
一、關於本案證據能力之意見：
    ㈠按被告以外之人於審判外之言詞或書面陳述，除法律有規
      定者外，不得作為證據，刑事訴訟法第159條第1項固有明
      文。惟被告以外之人於審判外之陳述，經當事人於審判程
      序同意作為證據，法院審酌該言詞陳述或書面陳述作成時
      之情況，認為適當者，亦得為證據；當事人、代理人或辯
      護人於法院調查證據時，知有上開刑事訴訟法第159條第1
      項不得為證據之情形，而未於言詞辯論終結前聲明異議者
      ，視為有前項之同意，刑事訴訟法第159條之5亦有明文。
      查本判決認定犯罪事實所引用之被告以外之人於審判外之
      陳述，雖屬傳聞證據，因檢察官、被告於本院審判時對上
      述證據均同意有證據能力（見本院110年度侵訴字第126號
      卷【下稱本院卷】第第88至90頁），迄言詞辯論終結時，
      亦未聲明異議，本院審酌各該證據作成之情況，並無非法
      取證或證明力明顯偏低之瑕疵，以之作為證據，應屬適當
      ，依前揭法條規定，認均有證據能力。
    ㈡本判決引用下列非屬供述證據之書證及物證，並無證據證
      明有出於違法取得之情形，檢察官及被告亦不爭執證據能
      力，復經本院依法踐行調查程序，自均有證據能力。
二、認定犯罪事實所憑之證據及理由：
　　被告甲○○固坦承將其右手肘放在A女左肩上之事實，惟矢口
    否認有何性騷擾之犯行，辯稱：我的右手掌並未碰到她的胸
    部云云。經查：
　　㈠證人即告訴人A女於警詢先證述：被告從後方以手肘靠在我
      的肩膀上，並以手掌觸碰我的胸部，使我感到不舒服。被
      告趁我不備時有搭肩觸胸之性騷擾行為等語（見偵卷第12
      至13頁）；於本院審理時亦證述：當天晚上7時許，我在1
      樓卸貨區休息，當時男友乙○○送晚餐給我，我們邊吃晚餐
      邊聊天時，被告走過來手肘搭在我左肩膀上，手掌有觸摸
      到我的胸部，手是垂直觸摸，當下乙○○有看到有制止他，
      被告手肘靠的那隻手摸我的胸部，手垂下滑下來觸碰到我
      的胸部，手垂下來之後，當下我立即快速離開，被告又想
      再把手搭上來我的肩，但是沒有搭成功，乙○○制止被告之
      後，被告不太高興離開。當時我是坐著，被告是站著，被
      告當下做這個動作時，我那時候嚇到腦袋空白，所以時間
      我不太清楚，被告的手碰到我的胸部，我是連著椅子一起
      挪動3公分的距離，當下被告沒有動作等語（見本院卷第8
      1至82頁）。且證人乙○○於警詢中證述：被告突然走到A女
      身旁然後順勢用他的手肘靠在A女肩上，再順勢用手撫摸A
      女胸部得逞，我看到立刻制止被告，且跟他說麻煩長官不
      要這樣，但被告仍不將手移開A女肩上，我見狀便上前把
      被告和A女分開，雙方不歡而散等語（見偵卷第26頁），
      且被告亦坦承有將其右手肘放在A女左肩上等語（見本院
      卷第48頁）。參以A女於本案發生後於同年1月20日即向所
      任職華○公司申訴被告性騷擾，經該公司性別平等委員會
      調查後決議本件性騷擾事件成立等情，有華○公司性騷擾
      事件申訴調查報告書（見偵卷第23至25頁）、新北市政府
      勞工局訪談紀錄（見不公開偵卷第5至7頁）、A女與其主
      任周○凡對話紀錄截圖（見不公開之偵卷第11頁）及新北
      市政府勞資爭議調解申請書（見不公開偵卷第19至20頁）
      等件附卷可稽。由上可知，A女與乙○○用餐聊天時，被告
      乘A女不及抗拒之際，突然以右手肘靠在A女左側肩膀上，
      同時以右手掌觸摸A女胸部而為性騷擾行為後，A女立即快
      速離開，足堪認定。　　　
　　㈡另A女於偵查中先證述：（他碰你身體多久？）10分鐘。（
      這10分鐘都有碰你肩膀跟胸部？）是。（你不是有跟你男
      友求助嗎？）我男友當場阻止他，但他手還是一直放著。
      （你男友阻止他，他還繼續放了10分鐘？）確切時間我有
      點忘記。我只記得他手有搭在我肩膀，碰我的胸部，但時
      間我現在有點忘記等語（見偵卷第60頁）。A女於本院審
      理時翻異前詞改證述：（妳於偵訊時，檢察官問「這10分
      鐘都有碰妳的肩膀跟胸部嗎?」，妳回答「是」。有何意
      見？）有超過10秒，不確定有沒有超過15秒。（被告的手
      碰到妳的胸部時，妳的反應為何？是妳嚇到立刻離開，還
      是妳不敢動看著乙○○？）當時的反應是嚇到腦筋一片空白
      ，眼神向乙○○求助，還沒制止之前被告的手放在我的胸前
      沒有動等語（見本院卷第82頁）。則A女於偵查中先證稱
      被告碰其肩膀及胸部10分鐘，經檢察官訊問：你男友阻止
      被告還繼續放10分鐘乙節，復改稱確切時間我忘記等語，
      而於本院證述時再改稱被告碰其肩膀及胸部有超過10秒，
      不確定有無超過15秒等語，上開證詞均與A女於本院證述
      ：被告手垂下滑下來觸碰到我的胸部，手垂下來之後，當
      下我立即快速離開等語之情節迥然不同，是A女所述被告
      碰觸其肩膀及胸部之時間，究竟為10分鐘或10秒鐘，此部
      分證詞前後反覆不一，顯有重大瑕疵，均不足採信。
　　㈢另證人乙○○於偵查中先證述：我們聊天到一半，被告把手
      肘搭在我女友肩膀上，因為女友胸部比較大，被告手肘靠
      在肩膀時，手就碰到女友胸部，被告完全沒有收手意思，
      手還晃幾下，我當時很生氣走過去，很客氣跟被告說長官
      你不要這樣，他不理我，手還死死的貼在女友肩膀及胸部
      上，我們這樣撐了至少7、8秒，我好像有說你這樣我們是
      要走法律手段，被告很不高興就走掉等語（見偵卷第61頁
      ）。而證人乙○○於本院審理中更改證述：被告的手肘搭在
      A女肩膀上手掌下垂，因為A女的胸部比較明顯，被告的手
      靠下來會碰到A女的胸部，…我看到被告的手部動作，就是
      手指有撥動的動作，用很挑釁的眼神看著我，第一時間A
      女嚇到呆呆的看著我，我過去阻止，所以用手抓被告摸A
      女胸部那隻的手臂，不是用蠻力是隱隱的拉開，因為我怕
      用暴力方式會有防衛過當問題，被告的手就死死的貼在A
      女的肩膀跟胸部上，這時候被告的手已經完全貼在A女胸
      部上，僵持很久。從看到被告把手放到A女的胸部到我試
      圖撥開，我覺得至少有5分鐘以上，因為被告僵持蠻久的
      等語（見本院卷第84至87頁）。由上可知，證人乙○○於偵
      查中先證述被告的手貼在女友肩膀及胸部上，我們撐了至
      少7、8秒等詞，而於本院則改證述：被告的手貼在A女肩
      膀及胸部上，我與被告僵持很久，至少有5分鐘以上等語
      ，是證人乙○○所述被告的手貼在A女肩膀及胸部之時間，
      究竟係7、8秒或5分鐘以上，已有前後證述不一致之情況
      ，且與證人A女上開證述之時間均有所差異，再就證人乙○
      ○之證述情節訊問證人A女則證稱：（當時被告用手肘靠到
      妳的肩膀，手掌下垂觸摸到妳的胸部時，當時乙○○有無上
      前用手抓住被告的手部？）我不太清楚。（當被告用靠著
      妳肩膀的那隻手的手掌垂下來時，被告的手指有沒有撥動
      的動作？）我沒有注意到等語（見本院卷第87至88頁），
      核與證人乙○○所證述上開情節均未能相符。倘證人乙○○曾
      以手抓住並拉開被告觸摸A女胸部之右手臂，或者被告手
      指曾有撥動之動作，何以A女並不清楚此等情節？是證人
      乙○○上開證言，實有可疑，委難遽採。
　　㈣綜上所述，證人A女、乙○○上開證述有關被告強制猥褻乙情
      ，其等前後陳述並不一致，彼此間證言亦不相合，均不足
      採。依罪證有疑利歸被告原則，本件被告上開犯行應論以
      性騷擾罪，自不成立強制猥褻罪。是被告所辯難以採信，
      本件事證明確，被告犯行洵堪認定，應依法論科。　
三、論罪科刑：
　　㈠按性騷擾防治法第25條規定之「性騷擾」，指對被害人之
      身體為偷襲式、短暫性、有性暗示之不當觸摸，含有調戲
      意味，而使人有不舒服之感覺，但不符強制猥褻構成要件
      之行為而言（最高法院99年度台上字第2516號判決參照）
      。查被告乘A女不及抗拒之際，突然以右手肘靠在A女左側
      肩膀上，同時以右手掌觸摸A女胸部之行為，足以引起A女
      嫌惡且有遭受強烈冒犯之感，自應認屬性騷擾無疑。是核
      被告所為，係犯性騷擾防治法第25條第1項之意圖性騷擾
      ，乘人不及抗拒而為觸摸胸部之行為罪。公訴意旨認被告
      本案所為係犯刑法第224條之強制猥褻罪，容有未洽，又A
      女對於被告所為犯行於警詢時亦提出性騷擾告訴乙節（見
      偵卷第7頁），雖兩罪間犯罪手段及程度有別，但二者之
      社會基本事實同一，爰依刑事訴訟法第300條規定變更起
      訴法條，併此敘明。
　　㈡爰審酌被告身為被害人A女之主管，趁被害人不及抗拒之際
      ，違反其意願而以右手肘靠在其左側肩膀上，同時以右手
      掌觸摸被害人胸部之行為，欠缺尊重個人對於身體自主權
      利之觀念，造成被害人身心受創且蒙受陰影，甚為不該，
      兼衡被告自陳高中畢業，從事保全業，經濟小康（見本院
      卷第92頁），暨被告犯後否認犯行之態度，迄今未能與被
      害人達成和解等一切情狀，量處如主文所示之刑，並諭知
      易科罰金之折算標準，以資懲儆。　　　
據上論斷，應依刑事訴訟法第299條第1項前段，判決如主文。
本案由檢察官丙○○提起公訴、經檢察官方心瑜到庭執行職務。
中　　華　　民　　國　　111 　年　　5 　　月　　5 　　日
                刑事第六庭審判長法  官  樊季康

                                法  官  葉逸如

                                法  官  楊展庚
以上正本證明與原本無異
如不服本判決，應於判決送達後20日內敘明上訴理由，向本院提
出上訴狀 (應附繕本) ，上訴於臺灣高等法院。其未敘述上訴理
由者，應於上訴期間屆滿後20日內向本院補提理由書「切勿逕送
上級法院」。　　　
                                書記官　王宏宇
中　　華　　民　　國　　111 　年　　5 　　月　　5 　　日
附錄本案論罪科刑法條全文：
性騷擾防治法第25條
意圖性騷擾，乘人不及抗拒而為親吻、擁抱或觸摸其臀部、胸部
或其他身體隱私處之行為者，處2年以下有期徒刑、拘役或科或
併科新臺幣10萬元以下罰金。
前項之罪，須告訴乃論。